【裁判字號】    98,審易,782
【裁判日期】    980626
【裁判案由】    竊盜
【裁判全文】
臺灣桃園地方法院刑事判決             98年度審易字第782號
公  訴  人  臺灣桃園地方法院檢察署檢察官
被      告  甲○○
                    （現另案於臺灣桃園監獄執行中）
上列被告因竊盜案件，經檢察官提起公訴（98年度偵字第6820號
號），被告於本院準備程序進行中，就被訴事實為有罪之陳述，
經本院告知簡式審判程序意旨，並聽取公訴人及被告之意見後，
本院裁定改依簡式審判程序審理，茲判決如下：
    主      文
甲○○犯如附表所示之罪，均累犯，分別處如附表所示之刑。應
執行有期徒刑年。
    事實及理由
一、犯罪事實：緣甲○○前於民國92年間因竊盜案件，經本院以
    92年度易字第816 號判決判處有期徒刑8 月而確定在案；復
    於92年間因竊盜案件，經臺灣新竹地方法院以92年度易字第
    669 號判決判處有期徒刑10月而確定在案；又於93年間因施
    用毒品案件，經本院以93年度訴字第1245號判決判處有期徒
    刑1 年而確定在案，上開數罪經接續執行，於95年1 月11日
    假釋出監付保護管束，假釋期間因違反保護管束應遵守事項
    ，遭撤銷假釋，尚餘殘刑7 月23日；另於94年間因贓物案件
    ，經本院以94年度壢簡字第1605號判決判處有期徒刑3 月而
    確定在案；再於95年間因施用毒品案件，經本院以95年度壢
    簡字第1423號判決判處有期徒刑6 月而確定在案；繼於95年
    間因施用毒品案件，經本院以95年度訴字第2559號判決判處
    有期徒刑10月、8 月，應執行刑有期徒刑1 年3 月而確定在
    案，前開4 罪與上述殘刑自95年10月2 日起入監接續執行後
    ，前開4 罪復經本院以96年度聲減字第2770號裁定各減刑期
    二分之一，並就施用毒品部分定應執行刑為有期徒刑9 月而
    確定在案，已於96年11月6 日易科罰金執行完畢（於本案構
    成累犯）。詎其猶未知悔改，分別為下列犯行：
  (一)意圖為自己不法之所有，於97年5 月14日上午某時，至黃玫
    玲位於桃園縣楊梅鎮○○街20號之住處，以翻越圍牆之方式
    ，無故侵入黃玫玲上揭住處內（侵入住宅部分未據告訴、起
    訴），徒手竊取黃玫所有之皮包1 個及現金新臺幣（下同）
    2,000 元得手，旋花用殆盡。嗣經黃玫玲報警處理後，經警
    採集該處之可疑指紋送鑑驗後，始循線查悉上情。
  (二)復意圖為自己不法之所有，於97年9 月4 日上午8 時前之某
    時，在桃園縣平鎮市○○路○ 段，使用非其所有、客觀上足
    以對人之生命、身體造成危害、可供兇器使用之扳手1 把，
    將翌峰通運有限公司所有、而由丙○○持有使用停放於該處
    之牌照號碼9038-MZ 號自用小客車車門鎖撬開破壞後，進入
    車內啟動電門駛離而竊取得手，並拆卸車內音響轉贈予真實
    姓名年籍不詳之友人。嗣於97年9 月9 日16時20分許，在桃
    園縣楊梅鎮○○街88號前為警尋獲該車，經警採集該車之可
    疑指紋送鑑驗後，始循線查悉上情。
  (三)又意圖為自己不法之所有，於97年11月17日上午8 時許，至
    丁○○位於新竹縣新豐鄉中崙村3 鄰120 之1 號住處，使用
    非其所有、客觀上足以對人之生命、身體造成危害、可供兇
    器使用之鐵棍1 支，撬開該處屬安全設備之鐵窗後，自該處
    踰越進入屋內（侵入住宅部分未據告訴、起訴），竊取丁○○所有之電視1 台、螢幕3 個、數位相機1 台、筆記型電腦
    1 台、寶石戒指及墜子各1 個、手錶3 只、皮包2 個得手，
    旋將上開物品變賣得現金約1 萬餘元並花用殆盡。嗣經丁○○報警處理後，經警採集該處之可疑指紋送鑑驗後，始循線
    查悉上情。
  (四)另意圖為自己不法之所有，於97年11月24日晚間某時，在桃
    園縣平鎮市○○路55號前，使用非其所有、客觀上足以對人
    之生命、身體造成危害、可供兇器使用之扳手1 把，將黃李
    瑞蓮所有、而由乙○○持有使用停放於該處之牌照號碼
    9306-KQ 號自用小客車車門鎖撬開破壞後（毀損部分未據告
    訴、起訴），進入車內啟動電門駛離而竊取得手。嗣經乙○○報警處理後，始循線查悉上情。
二、證據名稱：
    (一)被告甲○○於警詢、檢察官偵查及本院審理中之自白。
    (二)證人即被害人黃玫玲於警詢、本院審理中之證述，證人
        即被害人丁○○於警詢中之證述，證人即被害人丙○○
        、乙○○於警詢、檢察官偵查及本院審理中之證述。
    (三)內政部警政署刑事警察局97年8 月22日刑紋字第097012
        3949號鑑驗書、內政部警政署刑事警察局97年12月22日
        刑紋字第0970189149號鑑驗書、內政部警政署刑事警察
        局97年12月26日刑醫第0000000000號鑑驗書、內政部警
        政署刑事警察局98年1 月9 日刑醫字第0970191449號鑑
        驗書、現場照片、本院函調之刑事案件證物採驗紀錄表
        、桃園縣政府警察局刑案現場勘察紀錄表、桃園縣政府
        警察局車輛尋獲電腦輸入單、贓物認領保管單。
    (四)臺灣高等法院被告前案紀錄表1 份。
三、核被告上開犯罪事實(一)所為，係犯刑法第321 條第1 項第2
    款之踰越牆垣竊盜罪；上開犯罪事實(二)所為，係犯刑法第32
    1 條第1 項第3 款之攜帶兇器竊盜罪、刑法第354 條之毀損
    罪，公訴人雖未於起訴書證據並所犯法條欄臚列刑法第354
    條之毀損罪條文，惟已於起訴書犯罪事實欄記載明確，該部
    分業已起訴，又告訴人丙○○於檢察官訊問業已就該毀損部
    分提出告訴（參見98年度偵字第6820號偵卷56頁），並與上
    開犯罪事實(二)之攜帶兇器竊盜有罪部分有想像競合犯之裁判
    上一罪關係，本為起訴效力所及，本院自應併予審理，又被
    告損壞告訴人丙○○牌照號碼9038-MZ 號自用小客車車門鎖
    之毀損行為，同時即為被告犯上開犯罪事實(二)之攜帶兇器竊
    盜行為之一部分，是被告係一行為同時觸犯上開二罪名，為
    想像競合犯，應從一重之攜帶兇器竊盜罪處斷；上開犯罪事
    實(三)所為，係犯刑法第321 條第1 項第2 款、第3 款之毀越
    安全設備、攜帶兇器竊盜罪；上開犯罪事實(四)所為，係犯刑
    法第321 條第1 項第3 款之攜帶兇器竊盜罪。起訴意旨雖於
    證據並所犯法條欄內誤列刑法第321 條第1 項、第2 項之罪
    ，漏列刑法第321 條第1 項第2款 、第3 款之罪，然業經蒞
    庭檢察官於本院準備程序及審判期日補充更正及增列之（見
    本院98年6 月16日準備程序及審判筆錄），是本院自得依法
    審酌，而無變更起訴法條之必要，附此敘明。被告所犯上開
    數次竊盜犯行，犯意各別、行為互殊，應予分論併罰。又被
    告有如前所載之犯罪及科刑執行情形，有臺灣高等法院被告
    前案記錄表足憑，其於5 年內故意再犯本案有期徒刑以上之
    罪，均為累犯，均應依法加重其刑。爰審酌被告之素行、所
    用手段及行竊動機，部分贓物已由被害人等取回，所生危害
    程度不大，及其犯後能坦承犯行、生活狀況與智識程度等一
    切情狀，就被告所犯上開犯罪事實(一)至(四)所示之罪，分別量
    處如主文即附表編號1 至4 所示之刑，暨定如主文所示應執
    行之刑。至檢察官雖以被告有犯罪習慣，請求對被告宣告強
    制工作等語，惟查：被告雖涉嫌多次竊盜前科，並經審結現
    正入監執行中，尚難認刑法矯治功能已窮，而有依竊盜犯贓
    物犯保安處分條例施以保安處分之必要，況亦無證據足認其
    有犯罪習慣或因遊蕩或懶惰成習而犯罪，自亦無從依刑法第
    90條之規定，宣告其於刑之執行完畢或赦免後，令入勞動場
    所強制工作，併此敘明。
四、應適用之法條：
    刑事訴訟法第299 條第1 項前段、第273 條之1 第1 項、第
    310 條之2 、第454 條第1 項，刑法第321 條第1 項第2 款
    、第3 款、第354 條、第55條、第47條第1 項、第51條第5
    款。
五、如不服本判決，得自收受送達之翌日起10日內向本院提出上
    訴狀（應附繕本），其未敘述上訴理由者，應於上訴期間屆
    滿後20日內補提理由書狀於本院，上訴於臺灣高等法院。
本案經檢察官丁俊成到庭執行職務。
中    華    民    國    98    年    6     月    26    日
                  刑事庭      法  官  林靜梅
以上正本證明與原本無異。
                              書記官  施春祝
中    華    民    國    98    年    6     月    26    日
附錄本案論罪科刑法條：
中華民國刑法第321 條第1 項（加重竊盜罪）
犯竊盜罪而有左列情形之一者，處6 月以上、5 年以下有期徒刑
：
一  於夜間侵入住宅或有人居住之建築物、船艦或隱匿其內而犯
    之者。
二  毀越門扇、牆垣或其他安全設備而犯之者。
三  攜帶兇器而犯之者。
四  結夥三人以上而犯之者。
五  乘火災、水災或其他災害之際而犯之者。
六  在車站或埠頭而犯之者。
中華民國刑法第354條（毀損器物罪）
毀棄、損壞前二條以外之他人之物或致令不堪用，足以生損害於
公眾或他人者，處2 年以下有期徒刑、拘役或5 百元以下罰金。
附表：
  ┌──┬─────────────────────┐
  │編號│     主                               刑  │
  ├──┼─────────────────────┤
  │ 1  │甲○○踰越牆垣竊盜，累犯，處有期徒刑拾壹月│
  │    │。                                        │
  │    ├─────────────────────┤
  │    │【註：即犯罪事實(一)部分】                  │
  ├──┼─────────────────────┤
  │ 2  │甲○○攜帶兇器竊盜，累犯，處有期徒刑拾壹月│
  │    │。                                        │
  │    ├─────────────────────┤
  │    │【註：即犯罪事實(二)部分】                  │
  ├──┼─────────────────────┤
  │ 3  │甲○○攜帶兇器、毀越安全設備竊盜，累犯，處│
  │    │有期徒刑拾壹月。                          │
  │    ├─────────────────────┤
  │    │【註：即犯罪事實(三)部分】                  │
  ├──┼─────────────────────┤
  │ 4  │甲○○攜帶兇器竊盜，累犯，處有期徒刑拾壹月│
  │    │。                                        │
  │    ├─────────────────────┤
  │    │【註：即犯罪事實(四)部分】                  │
  └──┴─────────────────────┘


司法院資訊處製作；財團法人民間司法改革基金會備份。
